【裁判字號】    99,抗,11
【裁判日期】    990115
【裁判案由】    拍賣抵押物
【裁判全文】
臺灣桃園地方法院民事裁定                99年度抗字第11號
抗  告  人  甲○○
相  對  人  乙○○
上列抗告人與相對人乙○○間請求拍賣抵押物事件，抗告人對於
民國98年12月9 日本院簡易庭司法事務官所為之98年度司拍字第
1850號裁定提起抗告，本院裁定如下：
    主      文
抗告駁回。
抗告程序費用新臺幣壹仟元由抗告人負擔。
    理      由
一、按抵押權人於債權已屆清償期而未受清償者，得聲請法院拍
    賣抵押物，就其賣得價金而受清償，民法第873 條定有明文
    。而抵押權人為此項聲請，請為准予拍賣抵押物之裁定，係
    屬非訟事件，祗須其抵押權已依法登記，並債權已屆清償期
    而未受清償，法院即應為准許拍賣抵押物之裁定，此法院所
    為准許拍賣抵押物之裁定，無確定實體法上之法律關係存否
    之性質，於債權及抵押權之存否，亦無既判力，最高法院58
    年度台抗字第524 號著有判例可稽。是對於此項法律關係有
    爭執者，應由有爭執之人，另循民事訴訟程序，以資解決，
    同院51年度台抗字第269 號判例亦足參照。
二、本件抗告意旨略以：系爭坐落於桃園縣中壢市○○路6 之8
    號4 樓之拍賣標的已為抵押陽信銀行為第一順位，且該標的
    已經三拍公告三個月，價金為新臺幣（下同）312 萬元仍無
    人有意願拍得，顯示其拍賣所得價金會低於312 萬元。拍賣
    標的拍賣後之價金，扣除應給付第一順位之陽信銀行之借款
    本息等相關費用尚有不足夠，足見拍賣後相對人並無實質利
    益，懇請駁回相對人之拍賣聲請，爰依法提提起抗告，並聲
    明：原裁定廢棄。
三、本件相對人於原審主張：抗告人於民國96年10月17日以原裁
    定附表所示之不動產為向相對人所負債務之擔保，設定60萬
    元之抵押權，依法登記在案，茲抗告人對相對人負債45萬元
    ，已屆清償期而未為清償，為此聲請准予拍賣抵押物，並提
    出土地及建物登記第二類謄本、他項權利證明書、抵押權設
    定契約書影本為證，原審據以准許相對人拍賣抵押物之聲請
    ，即無不當。抗告人上開所陳，尚非本件非訟程序得審酌，
    依首開說明，本件抗告，為無理由，應予駁回。
四、據上論結，本件抗告為無理由，依非訟事件法第46條、第21
    條第2 項、第24條第1 項，民事訴訟法第495 條之1 第1 項
    、第449 條第1 項、第78條，裁定如主文。
中    華    民    國    99    年    1     月    15    日
                  民事第三庭  審判長法  官  張天民
                                    法  官  陳筱蓉
                                    法  官  陳心婷
正本係照原本作成。
如不服本裁定，僅得於收受本裁定正本送達後10日內，以適用法
規顯有錯誤為理由，向本院提出再抗告狀（須附繕本一份及繳納
再抗告裁判費新台幣1,000 元）。
中    華    民    國    99    年    1     月    15    日
                                    書記官  林君燕

司法院資訊處製作；財團法人民間司法改革基金會備份。
